voikko-fi/vvfst/poikkeavat-sukija.lexc
!! Ahvena = ahven murteissa.
LEXICON SukijaPoikkeavat_n
[Ln][Xp]aatelis=impi[X]aatelis[Bm]im:aatelisim NimisanaSampi_ä ;
[Ln][Xp]aatelisneiti[X]aatelis[Bm]nei[Sg][Ny]den:aatelisneiden Loppu ;
[Ln][Xp]aatelisneiti[X]aatelis[Bm]nei[Sg][Ny]tten:aatelisneitten Loppu ;
!!!! https://www.sanakirja.org/search.php?id=671695&l2=3
!!!! Nimentö tulee Joukahaisesta, jossa vain sanan loppuosa taipuu.
!!!! [Ln][Xp]ahkeraliisa[X][Sn][Ny]ahkera[Bm]liisa:ahkeraliisa  NimisanaNormaaliYsJatkoOl_a ;
[Ln][Xp]ahkera=liisa[X][Sn][Ny]ahkeran[Bm]liisan:ahkeranliisa Omistusliite_a ;
[Ln][Xp]ahkera=liisa[X][Sg][Ny]ahkeran[Bm]liisan:ahkeranliisan NimisanaYksikönGenetiivinJatko_a ;
[Ln][Xp]ahkera=liisa[X][Sp][Ny]ahkeraa[Bm]liisaa:ahkeraaliisaa NimisanaLiOlV_a ;
[Ln][Xp]ahkera=liisa[X][Ses][Ny]ahkerana[Bm]liisana:ahkeranaliisana      NimisanaLiOlV_a ;
[Ln][Xp]ahkera=liisa[X][Str][Ny]ahkeraksi[Bm]liisaksi:ahkeraksiliisaksi  NimisanaLiOlI_a ;
[Ln][Xp]ahkera=liisa[X][Sine][Ny]ahkerassa[Bm]liisassa:ahkerassaliisassa NimisanaLiOlV_a ;
[Ln][Xp]ahkera=liisa[X][Sela][Ny]ahkerasta[Bm]liisasta:ahkerastaliisasta NimisanaLiOlV_a ;
[Ln][Xp]ahkera=liisa[X][Sill][Ny]ahkeraan[Bm]liisaan:ahkeraanliisaa      NimisanaLiOlN_a ;
[Ln][Xp]ahkera=liisa[X][Sade][Ny]ahkeralla[Bm]liisalla:ahkerallaliisalla NimisanaLiOlV_a ;
[Ln][Xp]ahkera=liisa[X][Sabl][Ny]ahkeralta[Bm]liisalta:ahkeraltaliisalta NimisanaLiOlV_a ;
[Ln][Xp]ahkera=liisa[X][Sall][Ny]ahkeralle[Bm]liisalle:ahkeralleliisalle NimisanaLiOlV_a ;
[Ln][Xp]ahkera=liisa[X][Sabl][Ny]ahkeratta[Bm]liisatta:ahkerattaliisatta NimisanaLiOlV_a ;
[Ln][Xp]ahkera=liisa[X][Sn][Nm]ahkerat[Bm]liisat:ahkeratliisat Liitesana_a ;
[Ln][Xp]ahkera=liisa[X][Sn][Nm]ahkerat[Bm]liisa:ahkeratliisa   Omistusliite_a ;
[Ln][Xp]ahkera=liisa[X][Sg][Nm]ahkerien[Bm]liisojen:ahkerienliisoj NimisanaMonikonGenetiiviEnJatko_a ;
[Ln][Xp]ahkera=liisa[X][Sg][Nm]ahkerain[Bm]liisain:ahkerainliisa NimisanaMonikonGenetiiviInJatko_a ;
[Ln][Xp]ahkera=liisa[X][Sp][Nm]ahkeria[Bm]liisoja:ahkerialiisoja NimisanaLiOlV_a ;
[Ln][Xp]ahkera=liisa[X][Ses][Nm]ahkerina[Bm]liisoina:ahkerinaliisoina NimisanaLiOlV_a ;
[Ln][Xp]ahkera=liisa[X][Str][Nm]ahkeriksi[Bm]liisoiksi:ahkeriksiliisoiksi NimisanaLiOlI_a ;
[Ln][Xp]ahkera=liisa[X][Sine][Nm]ahkerissa[Bm]liisoissa:ahkerissaliisoissa NimisanaLiOlV_a ;
[Ln][Xp]ahkera=liisa[X][Sela][Nm]ahkerista[Bm]liisoista:ahkeristaliisoista NimisanaLiOlV_a ;
[Ln][Xp]ahkera=liisa[X][Sill][Nm]ahkeriin[Bm]liisoihin:ahkeriinliisoihi NimisanaLiOlN_a ;
[Ln][Xp]ahkera=liisa[X][Sade][Nm]ahkerilla[Bm]liisoilla:ahkerillaliisoilla NimisanaLiOlV_a ;
[Ln][Xp]ahkera=liisa[X][Sabl][Nm]ahkerilta[Bm]liisoilta:ahkeriltaliisoilta NimisanaLiOlV_a ;
[Ln][Xp]ahkera=liisa[X][Sall][Nm]ahkerille[Bm]liisoille:ahkerilleliisoille NimisanaLiOlV_a ;
[Ln][Xp]ahkera=liisa[X][Sab][Nm]ahkeritta[Bm]liisoitta:ahkerittaliisoitta NimisanaLiOlV_a ;
[Ln][Xp]ahkera=liisa[X][Sin][Nm]ahkerin[Bm]liisoin:ahkerinliisoin Liitesana_a ;
[Ln][Xp]ahvena[X]ahven@P.YS_EI_JATKOA.ON@:ahven@P.YS_EI_JATKOA.ON@ NimisanaPeruna_a ;
[Ln][Xp]asu=analyysi[X]asu[Bm]analyys:asuanalyys NimisanaRisti_aä ;
[Ln][Xp]asu=koko[X]asu[Bm]ko@P.INEN_SALLITTU.ON@:asuko@P.INEN_SALLITTU.ON@ NimisanaKoko_a ;
[Ln][Xp]asu=kulttuuri[X]asu[Bm]kulttuur@P.INEN_SALLITTU.ON@:asukulttuur@P.INEN_SALLITTU.ON@ NimisanaPaperi_a ;
[Ln][Xp]asu=kuva[X]asu[Bm]kuv:asukuv NimisanaKoira_a ;
[Ln][Xp]asu=malli[X]asu[Bm]mall@P.INEN_KIELLETTY.ON@:asumall@P.INEN_KIELLETTY.ON@ NimisanaRisti_a ;
[Ln][Xp]asu=mallisto[X]tasu[Bm]mallisto:asumallisto NimisanaArvelu_a ;
[Ln][Xp]asu=muoto[X]asu[Bm]muo@P.INEN_SALLITTU.ON@:asumuo@P.INEN_SALLITTU.ON@ NimisanaLeuto_a ;
[Ln][Xp]asu=paketti[X]asu[Bm]paket:asupaket NimisanaSalaatti_a ;
[Ln][Xp]asu=näyttelijä[X]asu[Bm]näyttelij:asunäyttelij NimisanaApila_ä ;
[Ln][Xp]asu=rooli=pelaaminen[X]asu[Bm]rooli[Bm]pelaami:asuroolipelaami NimisanaNainen_a ;
[Ln][Xp]asu=vaihdos[X]asu[Bm]vaihdo:asuvaihdo NimisanaVastaus_a ;
[Ln][Xp]asu=valikoima[X]asu[Bm]valikoim:asuvalikoim NimisanaAsema_a ;
[Ln][Xp]asu=valinta[X]asu[Bm]valin:asuvalin NimisanaKanta_a ;
[Ln][Xp]asu=varasto[X]asu[Bm]varasto:asuvarasto NimisanaArvelu_a ;
[Ln][Xp]aurinko[X]aurinko:aurinko NimisanaSukijaAurinko_a ;
[Ln][Xp]banni[X]bann:bann NimisanaRisti_a ;
[Ln][Xp]bolsevikki[X]bolsevik:bolshevik NimisanaTakki_a ;
[Ln][Xp]bolsevikki[X]bolsevik:bolschevik NimisanaTakki_a ;
[Ln][Xp]bolsevikki[X]bolsevik:bolscheviik NimisanaTakki_a ;
[Ln][Xp]bolsevismi[X]bolsevism:bolshevism NimisanaRisti_a ;
[Ln][Xp]bolsevismi[X]bolsevism:bolschevism NimisanaRisti_a ;
[Ln][Xp]bulgaari[X]bulgaar:bulgar NimisanaPaperi_a 
[Ln][Xp]eksä[X]eks:ex NimisanaKoira_ä ;
[Ln][Xp]elävätkuvat[X][Sn][Nm]elävät[Bm]kuvat:elävätkuvat       Liitesana_a ;
[Ln][Xp]elävätkuvat[X][Sn][Nm]elävät[Bm]kuva:elävätkuva Omistusliite_a ;
[Ln][Xp]elävätkuvat[X][Sg][Nm]elävien[Bm]kuvi:elävienkuvi       NimisanaMonikonGenetiiviEnJatko_a ;
[Ln][Xp]elävätkuvat[X][Sp][Nm]eläviä[Bm]kuvia:eläviäkuvia       NimisanaLiOlV_a ;
[Ln][Xp]elävätkuvat[X][Ses][Nm]elävinä[Bm]kuvina:elävinäkuvina  NimisanaLiOlV_a ;
[Ln][Xp]elävätkuvat[X][Str][Nm]eläviksi[Bm]kuviksi:eläviksikuviksi      NimisanaLiOlI_a ;
[Ln][Xp]elävätkuvat[X][Sine][Nm]elävissä[Bm]kuvissa:elävissäkuvissa     NimisanaLiOlV_a ;
[Ln][Xp]elävätkuvat[X][Sela][Nm]elävistä[Bm]kuvista:elävistäkuvista     NimisanaLiOlV_a ;
[Ln][Xp]elävätkuvat[X][Sill][Nm]eläviin[Bm]kuvii:eläviinkuvii   NimisanaLiOlN_a ;
[Ln][Xp]elävätkuvat[X][Sade][Nm]elävillä[Bm]kuvilla:elävilläkuvilla     NimisanaLiOlV_a ;
[Ln][Xp]elävätkuvat[X][Sabl][Nm]eläviltä[Bm]kuvilta:eläviltäkuvilta     NimisanaLiOlV_a ;
[Ln][Xp]elävätkuvat[X][Sall][Nm]eläville[Bm]kuville:elävillekuville     NimisanaLiOlV_a ;
[Ln][Xp]elävätkuvat[X][Sab][Nm]elävittä[Bm]kuvitta:elävittäkuvitta      NimisanaLiOlV_a ;
[Ln][Xp]elävätkuvat[X][Sko][Nm]elävine[Bm]kuvine:elävinekuvine  NimisanaLiOlV_a ;
[Ln][Xp]elävätkuvat[X][Sin][Nm]elävin[Bm]kuvin:elävinkuvin      Liitesana_a;
[Ln][Xp]fil=harmonikko[X]fil[Bm]harmonik:filharmoonik NimisanaLaatikko_a ;
[Ln][Xp]faarao[X]faarao:farao NimisanaAutio_a ;
[Ln][Xp]farao[X]farao:faarao NimisanaAutio_a ;
[Ln][Xp]fysiikka[X]fysiik:fysik NimisanaKala_a ;
[Ln][Xp]fysiikka[X]fysiik:fysik NimisanaSolakka_a ;
[Ln][Xp]fyysikko[X]fyysik:fysik NimisanaLaatikko_a ;
[Ln][Xp]fyysikko[X]fyysik:fysik NimisanaLaatikko_a ;
[Ln][Xp]hame[X]hame[Sp][Ny]hta:hamehta NimisanaLiOlV_a ;
[Ln][Xp]harmonikka[X]harmonik:harmoonik NimisanaHaka_a ;
[Ln][Xp]harppuuna[X]harppuun:harppun NimisanaPeruna_a ;
[Ln][Xp]herrasneiti[X]herras[Bm]nei[Sg][Ny]den:herrasneiden Loppu ;
[Ln][Xp]herrasneiti[X]herras[Bm]nei[Sg][Ny]tten:herrasneitten Loppu ;
[Ln][Xp]heras=tuomari[X]heras[Bm]tuomar:herrastuomar NimisanaPaperi_a ;
[Ln][Xp]hipen[X]hipen:hipen NimisanaAskel_ä;
[Ln][Xp]hiven[X]hiven:hipen NimisanaAskel_ä;
[Ln][Xp]hovineiti[X]hovi[Bm]nei[Sg][Ny]den:hovineiden Liitesana_ä ;
[Ln][Xp]hovineiti[X]hovi[Bm]nei[Sg][Ny]tten:hovineitten Liitesana_ä ;
[Ln][Xp]ien[X]iken[Sn][Ny]e:ikene Loppu ;
[Ln][Xp]ien[X]ien[Ses][Ny]nä:iennä NimisanaLiOlV_ä ;
[Ln][Xp]imaami[X]imaam:imam NimisanaPaperi_a ;
[Ln][Xp]ioota[X]ioot@P.YS_EI_JATKOA.ON@@D.YS_ALKANUT@:iot@P.YS_EI_JATKOA.ON@@D.YS_ALKANUT@ NimisanaKala_a ;
!! "Isovene" tunnistetaan yhdyssanana iso+vene.
!! [Ln][Xp]iso=vene[X][Sn][Ny]iso[Bm]vene:isovene	NimisanaNormaaliYsJatko_ä ;
[Ln][Xp]iso=vene[X][Sn][Ny]ison[Bm]venee:isonvenee       Omistusliite_ä ;
[Ln][Xp]iso=vene[X][Sg][Ny]ison[Bm]veneen:isonveneen	NimisanaYksikönGenetiivinJatko_ä ;
[Ln][Xp]iso=vene[X][Sp][Ny]isoa[Bm]venettä:isoavenettä	NimisanaLiOlAA_ä ;
[Ln][Xp]iso=vene[X][Ses][Ny]isona[Bm]veneenä:isonveneenä	NimisanaLiOlV_ä ;
[Ln][Xp]iso=vene[X][Str][Ny]isoksi[Bm]veneeksi:isoksiveneeksi	NimisanaLiOlI_ä ;
[Ln][Xp]iso=vene[X][Sine][Ny]isossa[Bm]veneessä:isossaeneessä	NimisanaLiOlV_ä ;
[Ln][Xp]iso=vene[X][Sela][Ny]isosta[Bm]veneestä:isostaveneestä	NimisanaLiOlV_ä ;
[Ln][Xp]iso=vene[X][Sill][Ny]isoon[Bm]veneesee:isoonveneesee	NimisanaLiOlN_ä ;
[Ln][Xp]iso=vene[X][Sade][Ny]isolla[Bm]veneellä:isollaveneellä	NimisanaLiOlV_ä ;
[Ln][Xp]iso=vene[X][Sabl][Ny]isolta[Bm]veneeltä:isoltaveneeltä	NimisanaLiOlV_ä ;
[Ln][Xp]iso=vene[X][Sall][Ny]isolle[Bm]veneelle:isolleveneelle	NimisanaLiOlV_ä ;
[Ln][Xp]iso=vene[X][Sab][Ny]isotta[Bm]veneettä:isottaveneettä	NimisanaLiOlV_ä ;
[Ln][Xp]iso=vene[X][Sn][Nm]isot[Bm]veneet:isotveneet		Liitesana_ä ;
[Ln][Xp]iso=vene[X][Sn][Nm]isot[Bm]veneet:isotveneet		Omistusliite_ä ;
[Ln][Xp]iso=vene[X][Sg][Nm]isojen[Bm]veneid:isojenveneid		NimisanaMonikonGenetiiviEnJatko_ä ;
[Ln][Xp]iso=vene[X][Sg][Nm]isojen[Bm]veneitt:isojenveneitt		NimisanaMonikonGenetiiviEnJatko_ä ;
[Ln][Xp]iso=vene[X][Sp][Nm]isoja[Bm]veneitä:isojaveneitä		NimisanaLiOlV_ä ;
[Ln][Xp]iso=vene[X][Ses][Nm]isoina[Bm]veneinä:isoinaveneinä	NimisanaLiOlV_ä ;
[Ln][Xp]iso=vene[X][Str][Nm]isoiksi[Bm]veneiksi:isoiksiveneiksi	NimisanaLiOlI_ä ;
[Ln][Xp]iso=vene[X][Sine][Nm]isoissa[Bm]veneissä:isoissaveneissä	NimisanaLiOlV_ä ;
[Ln][Xp]iso=vene[X][Sela][Nm]isoista[Bm]veneistä:isoistaveneistä	NimisanaLiOlV_ä ;
[Ln][Xp]iso=vene[X][Sill][Nm]isoihin[Bm]veneihi:isoihinveneihi	NimisanaLiOlN_ä ;
[Ln][Xp]iso=vene[X][Sade][Nm]isoilla[Bm]veneillä:isoillaveneillä	NimisanaLiOlV_ä ;
[Ln][Xp]iso=vene[X][Sabl][Nm]isoilta[Bm]veneiltä:isoiltaveneiltä	NimisanaLiOlV_ä ;
[Ln][Xp]iso=vene[X][Sall][Nm]isoille[Bm]veneille:isoilleveneille	NimisanaLiOlV_ä ;
[Ln][Xp]iso=vene[X][Sab][Nm]isoitta[Bm]veneittä:isoittaveneittä	NimisanaLiOlV_ä ;
[Ln][Xp]iso=vene[X][Sko][Nm]isoine[Bm]veneine:isoineveneine	NimisanaLiOlV_ä ;
[Ln][Xp]iso=vene[X][Sin][Nm]isoin[Bm]venein:isoinvenein		Liitesana_ä;
[Ln][Xp]jeremiadi[X]jeremiad:jeremiaad NimisanaRisti_a ;
[Ln][Xp]juuri[X]juur[Ses][Ny]na:juurna NimisanaLiOlV_a ;
[Ln][Xp]juuri[X]juur[Ses][Ny]ra:juurra NimisanaLiOlV_a ;
[Ln][Xp]kaivu[X]kaivu[Sill][Ny]usee:kaivuusee NimisanaLiOlN_a ;
[Ln][Xp]kamari[X]kamar:kammar NimisanaPaperi_a ;
[Ln][Xp]kampi[X]kam[Sg][Ny]min:kammin NimisanaYksikönGenetiivinJatko_a ;
[Ln][Xp]kampi[X]kam[Sn][Nm]mit:kammit NimisanaMonikonNominatiivinJatko_a;
[Ln][Xp]kapale[X]kapale:kapale NimisanaHame_a ;
[Ln][Xp]kappale[X][Sg][Nm]kappalt:kappalt NimisanaMonikonGenetiiviEnJatko_a ;
[Ln][Xp]karabinieeri[X]karabinieer:karabinier NimisanaRisti_aä ;
[Ln][Xp]karafiini[X]karafiin:karafin NimisanaRisti_aä ;
[Ln][Xp]karafiini[X]karafiin:karahviin NimisanaRisti_aä ;
[Ln][Xp]karafiini[X]karafiin:karahvin NimisanaRisti_aä ;
[Ln][Xp]karahvi[X]karahv:karahviin NimisanaRisti_aä ;
[Ln][Xp]karahvi[X]karahv:karahvin NimisanaRisti_aä ;
[Ln][Xp]karahvi[X]karahv:karafiin NimisanaRisti_aä ;
[Ln][Xp]karahvi[X]karahv:karafin NimisanaRisti_aä ;
[Ln][Xp]kiiru[X]kiiru:kiiru SukijaKiiru ;
[Ln][Xp]kiiru[X]kiiru:kiiruu Loppu ;
[Ln][Xp]kimnaasi[X]kimnaas:kymnaas NimisanaRisti_a ;
[Ln][Xp]kirjasin[X]kirjasi:kirjaisi NimisanaUistin_a ;
[Ln][Xp]kokous[X]kokou:kokkou NimisanaVastaus_a ;
[Ln][Xp]kortteeri[X]kortteer:korttier NimisanaPaperi_a ;
[Ln][Xp]kraatteri[X]kraatter:krater NimisanaPaperi_a ;
[Ln][Xp]kulkku[X]kulk@P.INEN_KIELLETTY.ON@:kulk@P.INEN_KIELLETTY.ON@ NimisanaAlku_a ;
[Ln][Xp]kumoon=purjehdus[X]kumoon[Bm]purjehdu:kumoonpurjehdu NimisanaVastaus_a ;
[Ln][Xp]kumppani[X]kumppan:kumppal NimisanaPaperi_a ;
[Ln][Xp]kymnaasi[X]kymnaas:kimnaas NimisanaRisti_a ;
[Ln][Xp]käsi=rysy=taistelu[X]käsi[Bm]rysy[Bm]taistelu:käsirysytaistelu NimisanaArvelu_a ;
[Ln][Xp]kävijä[X]kävij:kävi NimisanaApila_ä ;
[Ln][Xp]itse[X]i:i SukijaItte ;
[Ln][Xp]kurtiisi[X]kurtiis:kurttiis NimisanaPaperi_a ;
[Ln][Xp]linnan=impi[X]linnan[Bm]im:linnanim NimisanaSampi_ä ;
[Ln][Xp]lounat[X]louna@P.INEN_SALLITTU.ON@:louna@P.INEN_SALLITTU.ON@ NimisanaKevät_a ;
[Ln][Xp]maailma[X]maailmoitse:maailmoitse Loppu ;
[Ln][Xp]maalais=impi[X]maalais[Bm]im:maalaisim NimisanaSampi_ä ;
[Ln][Xp]maustin[X]mausti:mausti NimisanaUistin_a ;
[Ln][Xp]mikro=skooppi[X]mikro[Bm]skoop@P.INEN_SALLITTU.ON@:mikroskop@P.INEN_SALLITTU.ON@ NimisanaRisti_a ;
[Ln][Xp]moni[X]mon:mon NimisanaSukijaPieni_a ;
[Ln][Xp]morsian[X]morsiam:morsiamm NimisanaUistin_m_a ;
[Ln][Xp]muistiin=palautuminen[X]muistiin[Bm]palautumi:muistiinpalautumi NimisanaNainen_a ;
[Ln][Xp]myriadi[X]myriad:myriaad NimisanaPaperi_a ;
